    * Bienvenida y presentación
    * Conectar elementos al SAI
    * Posibilidad de conectar Pas al SAI y como apagarla
    * Mirror de Gentoo
    * Decidir y aprobar las cabeceras en los correos a la lista
    * Instalación del nuevo gestor de proyectos
    * Posbilidad de tener en el FTP(o un lugar comun) las isos de varias distribuciones
    * Tema gul.es
    * Instar a los asistentes a inscribirse en el libro de socios
    * Comentarios y preguntas


== Bienvenida y presentación ==

La bienvenida fue breve porque solo estuvo presente la junta, un suscriptor de la lista y un socio.

== Conectar elementos al SAI ==

El servidor principal ya estaba conectado al SAI y funcionaba correctamente, aunque queda hacer pruebas de que manda correctamente los correos de aviso. Se discutió la posibilidad de conectar también el cortafuegos al SAI para que los correos de aviso pudiesen llegar. Se dijo que quizás los routers de la Universidad cayesen también y no valdría de nada. Queda pendiente hacer pruebas.

== Posibilidad de conectar Pas al SAI y como apagarla ==

Estaba programado que asistiese un representante de Gentoo-es para conectar el servidor al SAI y establecer un sistema para su apagado automático en caso de corte de luz. Dado que no asistió ningún representante esto queda pendiente.

== Mirror de Gentoo ==

Se discutió la posibilidad de hacer una réplica de Gentoo en el servidor principal y se decidió que no había problema. Como en el punto anterior, debido a que no había un representante de Gentoo en la reunión, esto también quedó pendiente aunque aprobado.

== Decidir y aprobar las cabeceras en los correos a la lista ==

En la lista de correo de había discutido previamente si hacer alguna lista paralela solo para anuncios y otra para organización interna. Algunos de los suscriptores dijeron que había una gran cantidad de tráfico sobre dudas y que no estaban interesados en esta parte, pero sí en cuanto a organización interna y gestión de proyectos. Se decidió que lo mejor era establecer unas cabeceras que para distinguir el tráfico de forma que se pudiesen poner filtros. Se aprobaron las siguientes cabeceras:

[ANUNCIO] Para avisos de proyectos previstos, ya sea para iniciarlos o para avisar de su realización.
[ORG] Para temas de organización interna de la asociación.
[OT] Correos que no tienen nada que ver con la asociación, pero por algún motivo pueden tener interés.

El resto del tráfico, como son las dudas comunes y demás continuarán sin etiqueta.

== Instalación del nuevo gestor de proyectos ==

Debido a los problemas que ha habido con el anterior servidor de proyectos se ha decidido montar uno nuevo en la misma máquina, utilizando Savane. Su puesta en marcha queda pendiente.

== Posbilidad de tener en el FTP (o un lugar común) las isos de varias distribuciones ==

Dado que viene gente al despacho pidiendo distribuciones, estaría bien tener varias distribuciones descargadas y accesibles por todos para poder hacer una copia en el momento. Se decidió que lo mejor era crear un directorio denominado «comun» en el directorio de los directoriso personales donde guardar estas imágenes, así como cualquier otro archivo de uso común.

== Tema gul.es ==

Tras su aprobación en la reunión anterior se compró el dominio «gul.es» en Accens, dandose por hecho que lo podriamos gestionar. Sin embargo, para ello necesitabamos tener nuestros propios dns que Accens solo nos facilitaba bajo cuota mensual y que debido a las políticas de cortafuegos de la universidad no podriamos montar dentro del despacho. En esta reunión se discutió si cambiar de entidad gestora y se decidió cambiar a Arsys, la cual nos facilitaba una herramienta para gestionar el dominio. El traspaso se realizó durante la reunión y tan solo quedaba esperar que la entidad realizase las gestiones adecuadas.

== Instar a los asistentes a inscribirse en el libro de socios ==
 
Se suscriptor se inscribió en el libro de socios.

== Comentarios y preguntas ==

El socio preguntó sobre como estaba organizada la red interna del GUL, dado que no hay información al respecto en la web. Se le contó como estaba funcionando y que esta información ni esta ni debería estar en la web, ya que solo los administradores deberían conocerla. No obstante está la idea de crear una documentación interna sobre cómo está gestionada y configurados los servicios.


Leganés, 9 de Diciembre de 2005