
<p>
Orden del día:
</p>
<ul>
<li class="level1"><div class="li"> 01.-Bienvenida y presentación del nuevo curso</div>
</li>
<li class="level1"><div class="li"> 02.-Renovación de la junta</div>
</li>
<li class="level1"><div class="li"> 03.-Los cursos de noviembre del GUL</div>
</li>
<li class="level1"><div class="li"> 04.-Comprar un SAI para preservar la integridad de Cofio (Servidor)</div>
</li>
<li class="level1"><div class="li"> 05.-Aprobar lista de códigos de barras para enviar al SIJA</div>
</li>
<li class="level1"><div class="li"> 06.-Comenzar una política de copias de seguridad y elegir un responsable</div>
</li>
<li class="level1"><div class="li"> 07.-Discutir La organización de una «install party»</div>
</li>
<li class="level1"><div class="li"> 08.-Instar a los socios a inscribirse en el libro de socios</div>
</li>
<li class="level1"><div class="li"> 09.-Comprar dominio .es</div>
</li>
<li class="level1"><div class="li"> 10.-Réplica de Debian</div>
</li>
<li class="level1"><div class="li"> 11.-Día de las asociaciones</div>
</li>
<li class="level1"><div class="li"> 12.-Comentarios sobre la nueva normativa</div>
</li>
<li class="level1"><div class="li"> 13.-Declarar las ideas del GUL de cara a las reuniones de asociaciones</div>
</li>
</ul>

<p>
01.-Bienvenida y presentación del nuevo curso
</p>

<p>
Samuel Rodríguez hizo una pequeña introducción y dio la bienvenida a todos.
</p>

<p>
 02.-Renovación de la junta
</p>

<p>
Debido a que el vicepresidente-secretario (Felipe Talavera Armero) ha dejado la universidad y no es ciudadano de la comunidad de Madrid era necesario convocar elecciones.  Las votaciones tuvieron lugar durante la reunión a mano alzada con el siguiente resultado: 
</p>
<pre class="code">Personas que dejan puestos:
	Felipe Talavera Armero		- Vicepresidente-Secretario
	Sergio Gil Pérez de la Manga 	- Coordinador de actividades
	Fernando Cerezal López		- Vocal</pre>
<pre class="code">Personas que ocupan nuevos puestos:
	Roberto Muñoz Gómez		- Coordinador de actividades
	Claudio Jimenez Castillo	- Vocal
	Fernando Cerezal López		- Vicepresidente-Secretario</pre>
<pre class="code"> La junta queda formada de la siguiente forma:
	Jesús Espino García		- Presidente
	Fernando Cerezal López		- Vicepresidente-Secretario
	Samuel Rodríguez Sevilla	- Tesorero
	Roberto Muñoz Gómez		- Coordinador de actividades
	Claudio Jiménez Castillo	- Vocal</pre>

<p>
03. -Los cursos de noviembre del GUL
</p>

<p>
Se revisó el calendario de los cursos que se desarrollarán del 14 al 25 de noviembre  en el campus de Leganés, así como los que se llevarán a cabo en la residencia de  estudiantes durante dos días. 
</p>

<p>
Dada la gran cantidad de ponentes se discutió la posibilidad de aumentar la duración  de estas jornadas. Se aprobó que en caso de que se pudiese dar una semana de cursos en  la residencia, se haría así y la duración de las jornadas en el campus se dejaría en  dos semanas. En caso contrario, se dejaría en dos días la duración de las jornadas en  la residencia  y se aumentaría la duración de las jornadas en el campus a tres semanas,  dentro de las posibilidades de la reserva de aulas.
</p>

<p>
La relación final de los cursos se dejará definida en el acta de la próxima reunión.
</p>

<p>
 04.-Comprar un SAI para preservar la integridad de Cofio (Servidor)
</p>

<p>
Varias veces ha habido problemas de corrupción de datos, o incluso de dejar discos duros  inservibles, a causa de los cortes de luz que se producen en el campus por trabajos de  mantenimiento. Para que esto no ocurra se discutió y aprobó la compra de un Sistema de  Alimentación Ininterrumpida, que permita que siga funcionando y/o el correcto apagado.
</p>

<p>
 05.-Aprobar lista de códigos de barras para enviar al SIJA
</p>

<p>
Los equipos del GUL han ido apareciendo con pegatinas de código de barras, que los  identifican como patrimonio de la universidad. Una vez habiendo contactado con el SIJA y  que nos dijesen que era un error, se realizó una relación de etiquetas para que fuesen  descatalogados del inventario de la Universidad. Se dio por buena esta lista y queda  pendiente su envío al SIJA. La relación es la siguiente: 
</p>
<pre class="code">109606 - Impresora LaserJet 3
119995 - Digital Expansion Storage
120119 - Digital Expansion Storage
120296 - Digital Expansion Storage
120297 - Digital Expansion Storage
129415 - Teclado
142041 - Ordenador Intel (Armario)
144913 - Ordenador Intel (Estanteria)
152402 - Hub LinkBuilder 3com
160322 - Hub 8 entradas
175775 - Sparc Station 5
175776 - Sparc Station 5 
175777 - Sparc Station 5 
175778 - Sparc Station 5
175779 - Sparc Station 5 
175780 - Sparc Station 10
175781 - Sparc Ultra2 creator
175782 - Impresora HP Deskjet 1200C
175783 - Unisys
175784 - AlphaServer 2100
175785 - AlphaServer 2100
175786 - Impresora LaserJet 4
175787 - Ordenador
175789 - Cargador de Cintas
175790 - Sparc Ultra enterprise
175791 - Sun Ultra1
175792 - Ordenador AMD
175793 - Mueble Soporte servidores HP
175794 - Disco duro para Sun Sparc
175795 - Ordenador Intel
175796 - Ordenador Intel
175797 - HP Storage Enclosure
306993 - Hub 16 entradas SMC
307139 - HP Model E45 9000
307140 - Sparc Server 1000
307141 - Sparc Storage Array
307142 - HP D-class 9000</pre>

<p>
06.-Comenzar una política de copias de seguridad y elegir un responsable
</p>

<p>
Se propuso y aprobó la compra de cinco discos duros de 300 gigas para formar un <acronym title="Redundant Array of Inexpensive Disks">RAID</acronym> que diese más seguridad a los datos, de forma que todos los directorios personales  estuviesen centralizados y se montasen por NFS, así como tener espacio para el servidor web, <acronym title="File Transfer Protocol">FTP</acronym> y la réplica de Debian.
</p>

<p>
También se aprobó la compra de una tarjeta <acronym title="Small Computer System Interface">SCSI</acronym> diferencial para poder conectarlo al  cargador de cintas y realizar así las copias de seguridad. La elección de un responsable  queda aplazada a la fecha en que el sistema esté listo.
</p>

<p>
 07.-Discutir la organización de una «install party»
</p>

<p>
Se propuso la organización de una reunión donde la gente pueda traer sus ordenadores y se  les instalase un sistema GNU/Linux. Se discutió el problema de infraestructuras, dado que  tiene que ser una estancia amplia con suficientes tomas de corriente y de red. Roberto  Muñoz quedó a cargo del proyecto y de buscar un sitio adecuado para su realización.
</p>

<p>
 08.-Instar a los socios a inscribirse en el libro de socios
</p>

<p>
Dada la gran cantidad de gente que está en la lista de correo y no está inscrita en el  libro de socios, se les recordó a los presentes que se debe solicitar a los socios que se  inscriban. Esto es principalmente para poder dar información más real del número de socios  de cara a trámites burocráticos.
</p>

<p>
 09.-Comprar dominio .es
</p>

<p>
Se aprobó la compra del dominio «gul.es» en cuanto la legislación lo permitiese. Así el  GUL no solo poseería el dominio a nivel nacional, sino que podría ceder subdominios a otros  grupos de usuarios aumentando su popularidad entre estos.
</p>

<p>
 10.-Réplica de Debian
</p>

<p>
Dados los problemas y el proyecto descritos en el punto seis, la vuelta a poner en marcha  de está réplica y su administración también se aplazan al momento en que esté lista la nueva  infraestructura del servidor.
</p>

<p>
 11.-Día de las asociaciones
</p>

<p>
La idea que hubo en la reunión de mayo de las asociaciones sobre la realización de un día  de asociaciones tuvo buena acogida. Se dieron ideas sobre poner música libre en el puesto  informativo del GUL, e incluso sobre que algunos miembros tocaran en vivo. Dada está acogida  se pondrá el apoyo necesario a la iniciativa para que salga adelante.
</p>

<p>
 12.-Comentarios sobre la nueva normativa
</p>

<p>
La nueva normativa aún no había sido leída por gran parte de los asistentes, por lo que no  se pudieron hacer comentarios. La junta realizará el documento pertinente para remitirle al  SIJA a través del WIKI, de forma que todos los socios puedan comentar. Esto se realizará  antes del 22 de octubre, fecha límite de recepción de comentarios.
</p>

<p>
 13.-Declarar las ideas del GUL de cara a las reuniones de asociaciones
</p>

<p>
Ya que aún solo hay espectativas sobre lo que puede ocurrir en esas reuniones no se  realizaron declaraciones claras. Como representantes del GUL en las reuniones que ya ha  anunciado el SIJA irán Samuel Rodríguez y Fernando Cerezal. Las declaraciones de ideas  quedan postergadas a las iniciativas que aparezcan en dichas reuniones.
</p>

<p>
 Leganés, a 7 de octubre de 2005 
</p>
