
<p>
Orden del Día:
</p>
<ul>
<li class="level1"><div class="li"> Bienvenida y presentación</div>
</li>
<li class="level2"><div class="li"> Presentacion del cartel para los Cursos de Noviembre</div>
</li>
<li class="level2"><div class="li"> Comenzar una política de copias de seguridad y elegir un responsable</div>
</li>
<li class="level2"><div class="li"> Comprobar la existencia de material para la install party</div>
</li>
<li class="level2"><div class="li"> Instar a los socios a inscribirse en el libro de socios</div>
</li>
<li class="level2"><div class="li"> Comprar dominio .es ahora que esta abierto</div>
</li>
<li class="level2"><div class="li"> Mirror de Debian, estado y disponibilidad para cursos (dia 16)</div>
</li>
<li class="level2"><div class="li"> Encuentro de asociaciones</div>
</li>
<li class="level2"><div class="li"> Comentarios sobre la nueva normativa</div>
</li>
<li class="level2"><div class="li"> Discutir configuracion de SAI: tiempos y maquinas conectadas</div>
</li>
<li class="level2"><div class="li"> Uso y distribucion del <acronym title="Redundant Array of Inexpensive Disks">RAID</acronym></div>
</li>
<li class="level2"><div class="li"> Posibilidad de tener disponibles en el despacho distribuciones para dar y/o copiar a la gente que lo pida</div>
</li>
</ul>

<a name="bienvenida_y_presentacion"></a><h5>Bienvenida y presentación</h5>
<div class="level5">

<p>
 Se dio la bienvenida a aquellos asistentes primerizos.
</p>

</div>

<a name="presentacion_del_cartel_para_los_cursos_de_noviembre"></a><h5>Presentacion del cartel para los Cursos de Noviembre</h5>
<div class="level5">

<p>
 Todos los asistentes ya habían visto el cartel debido a que estaba puesto por la universidad.
</p>

</div>

<a name="comenzar_una_politica_de_copias_de_seguridad_y_elegir_un_responsable"></a><h5>Comenzar una política de copias de seguridad y elegir un responsable</h5>
<div class="level5">

<p>
 Uno de los asistentes se prestó a intentar arreglar la targeta <acronym title="Small Computer System Interface">SCSI</acronym>. Pero se acordó la compra de una nueva debido a su bajo precio.
</p>

</div>

<a name="comprobar_la_existencia_de_material_para_la_install_party"></a><h5>Comprobar la existencia de material para la install party</h5>
<div class="level5">

<p>
 Hay hubs suficientes y Jesús comentós que el tema de los cables de red no es problema.
</p>

</div>

<a name="instar_a_los_socios_a_inscribirse_en_el_libro_de_socios"></a><h5>Instar a los socios a inscribirse en el libro de socios</h5>
<div class="level5">

<p>
 Se inscribieron voluntariamente aquellos que aún no estaba apuntados.
</p>

</div>

<a name="comprar_dominio_.es_ahora_que_esta_abierto"></a><h5>Comprar dominio .es ahora que esta abierto</h5>
<div class="level5">

<p>
 Se informó a los asistentes que el dominio gul.es está pedido y pagado a esperas de una respuesta del proveedor.
</p>

</div>

<a name="mirror_de_debian_estado_y_disponibilidad_para_cursos_dia_16"></a><h5>Mirror de Debian, estado y disponibilidad para cursos (dia 16)</h5>
<div class="level5">

<p>
 El mirror esta en el <acronym title="Redundant Array of Inexpensive Disks">RAID</acronym> funcionando a la perfección y con una esperanza de vida alta.
</p>

</div>

<a name="encuentro_de_asociaciones"></a><h5>Encuentro de asociaciones</h5>
<div class="level5">

<p>
 Se habló de la posibilidad de que este encuentro no se realizara dada la baja participación de las demas asociaciones. Se informó que que el GUL manda a 2 personas de la junta a este encuentro.
</p>

</div>

<a name="comentarios_sobre_la_nueva_normativa"></a><h5>Comentarios sobre la nueva normativa</h5>
<div class="level5">

<p>
  Se comentó que de momento la nueva normativa no nos afecta en gran medida.
</p>

</div>

<a name="discutir_configuracion_de_saitiempos_y_maquinas_conectadas"></a><h5>Discutir configuracion de SAI: tiempos y maquinas conectadas</h5>
<div class="level5">

<p>
 En este punto se acordó la adaptación de una regleta de enchufes para adaptarla al SAI y conectarle lo siguiente: 
</p>
<ul>
<li class="level1"><div class="li"> El servidor principal (cofio)</div>
</li>
<li class="level1"><div class="li"> Monitor de cofio</div>
</li>
<li class="level1"><div class="li"> Firewall</div>
</li>
<li class="level1"><div class="li"> Maquina alfa de Gentoo-es</div>
</li>
<li class="level1"><div class="li"> Elementos de red hasta llegar a la maquina de Gentoo-es (todos, ya que está al otro extremo)</div>
</li>
</ul>

<p>
 Tambien se decidió que el tiempo que pasa desde que se va la luz hasta que se manda la señal de apagado a todas las maquinas conectadas es de  1 minuto.
</p>

</div>

<a name="uso_y_distribucion_del_raid"></a><h5>Uso y distribucion del RAID</h5>
<div class="level5">

<p>
 Se acordó que el <acronym title="Redundant Array of Inexpensive Disks">RAID</acronym> se usará para el mirror de Debian y para los home de los usuarios que será compartidos por NFS. También se habló de la posibilidad de hacer un mirror de Gentoo y de guardar música para los usuarios locales.
</p>

</div>

<a name="posibilidad_de_tener_disponibles_en_el_despacho_distribuciones_para_dar_y_o_copiar_a_la_gente_que_lo_pida"></a><h5>Posibilidad de tener disponibles en el despacho distribuciones para dar y/o copiar a la gente que lo pida</h5>
<div class="level5">

<p>
  &mdash; <em><a href="mailto:&#x6d;&#x75;&#x6e;&#x6f;&#x7a;&#x2e;&#x72;&#x6f;&#x62;&#x65;&#x72;&#x74;&#x6f;&#x40;&#x67;&#x6d;&#x61;&#x69;&#x6c;&#x2e;&#x63;&#x6f;&#x6d;" class="mail" title="&#x6d;&#x75;&#x6e;&#x6f;&#x7a;&#x2e;&#x72;&#x6f;&#x62;&#x65;&#x72;&#x74;&#x6f;&#x40;&#x67;&#x6d;&#x61;&#x69;&#x6c;&#x2e;&#x63;&#x6f;&#x6d;">Roberto Mu�oz</a> 2005/11/12 12:17</em> 
</p>

</div>
