
<h4><a name="bienvenida_y_presentacion" id="bienvenida_y_presentacion">Bienvenida y presentación</a></h4>
<div class="level4">

<p>
 A la reunión han asistido por parte de la junta el presidente, el secretario, el vocal y el coordinador de actividades, además de cinco socios y tres nuevos miembros.
</p>

</div>

<h4><a name="cursos_marzo.informe" id="cursos_marzo.informe">Cursos Marzo.Informe</a></h4>
<div class="level4">

<p>
 Se comenta que la asistencia en general ha sido buena, aunque dependiendo siempre de la charla.
</p>

<p>
Intentando mejorar la organización para futuras jornadas se comentan los siguientes puntos:
</p>
<ul>
<li class="level1"><div class="li"> Necesitamos infraestructura para grabar. Lo ideal sería que lo hiciera la gente del servicio de audiovisuales de la universidad, y en caso de que no pudieran, sería interesante buscar otra asociación o gente a la que le guste el tema y poder colaborar con ellos de alguna forma.</div>
</li>
<li class="level1"><div class="li"> Mas voluntarios para la organización de las jornadas.</div>
</li>
<li class="level1"><div class="li"> Una persona por edificio para pegar carteles</div>
</li>
<li class="level1"><div class="li"> Una persona por cada 3 dias de cursos</div>
</li>
</ul>

<p>
 Se propuso la idea de charlas &ldquo;ambulantes&rdquo;, que se diera una semana en cada una de las universidades con campus técnicos de la Comunidad de Madrid, para las charlas de Marzo, para tener tiempo de organizarlas.
</p>

<p>
Se quedo también en empezar un borrador para la organización de los cursos de noviembre y Jesus quedo encargado de conseguir un diseño de carteles.
</p>

</div>

<h4><a name="dns_y_centro_de_calculo" id="dns_y_centro_de_calculo">DNS y centro de calculo</a></h4>
<div class="level4">

<p>
 Se decide pedir delegación de la zona, los responsables serán Juanra y Rafa. Pedir subención o buscar otra forma de conseguir un servidor para meterlo en el centro de calculo y poder poner en él nuestros servicios, que en estos momentos se encuentran en cofio.
</p>

</div>

<h4><a name="merchandising_del_gul_disenar_ya" id="merchandising_del_gul_disenar_ya">Merchandising del GUL (diseñar ya!)</a></h4>
<div class="level4">

<p>
Se decide empezar ya con el merchandising del décimo aniversario y hacer los siguientes productos:
</p>
<ul>
<li class="level1"><div class="li"> Camiseta: Un color y posibilidad de cambiar el color de fondo de la camiseta.</div>
</li>
<li class="level1"><div class="li"> Tazas</div>
</li>
<li class="level1"><div class="li"> Pegatinas</div>
</li>
<li class="level1"><div class="li"> ¿Bolis?</div>
</li>
<li class="level1"><div class="li"> Mecheros</div>
</li>
<li class="level1"><div class="li"> Mirar tambien chapas y pins para regalo.</div>
</li>
</ul>

<p>
Se dice de organizar un concurso, presentando el diseño antiguo para que si nadie se anima se haga con ese.
</p>

</div>

<h4><a name="nuevo_rector_nuevo_equipo_de_gobierno" id="nuevo_rector_nuevo_equipo_de_gobierno">Nuevo rector, nuevo equipo de gobierno</a></h4>
<div class="level4">

<p>
 Saber quienes son, y una vez que esten en cargo, presentarnos y que sepan que estamos aqui y que sepan que somos una asociación seria. Para el grupo de marqueting y comunicaciones
</p>

</div>

<h4><a name="instar_a_los_asistentes_a_inscribirse_en_el_libro_de_socios" id="instar_a_los_asistentes_a_inscribirse_en_el_libro_de_socios">Instar a los asistentes a inscribirse en el libro de socios</a></h4>
<div class="level4">

<p>
 Tres nuevos miembros se han inscrito en el libro de socios.
</p>

</div>

<h4><a name="comentarios_y_preguntas" id="comentarios_y_preguntas">Comentarios y preguntas</a></h4>
<div class="level4">

<p>
 MyC: Se decide que el grupo de Marketing y desarrollo tena una lista de correo y un espacio en el wiki.
</p>

<p>
Consejo: creación de un grupo con una lista de correo para tomar decisiones que no necesiten ser tomadas por la junta, y así dejar gul-root solo para temas de administración de equipos que es su finalidad. 
</p>

</div>
